【裁判字號】    99,訴,428
【裁判日期】    990630
【裁判案由】    毒品危害防制條例
【裁判全文】
臺灣基隆地方法院刑事判決               99年度訴字第428號
公  訴  人  臺灣基隆地方法院檢察署檢察官
被      告  甲○○
上列被告因毒品危害防制條例案件，經檢察官提起公訴（ 99 年
度毒偵字第880號、99年度偵字第2076號），被告就被訴事實為
有罪之陳述，本院合議庭裁定由受命法官獨任進行簡式審判程序
審理，判決如下：
    主  文
甲○○施用第一級毒品，累犯，處有期徒刑拾月，扣案之海洛因
壹包（驗餘淨重壹點零參公克）併同難以析離之包裝袋沒收銷燬
；又施用第二級毒品，累犯，處有期徒刑肆月。應執行有期徒刑
壹年，扣案之海洛因壹包（驗餘淨重壹點零參公克）併同難以析
離之包裝袋沒收銷燬。
    事  實
一、甲○○前因施用毒品案件，經觀察、勒戒後，認無繼續施用
    毒品之傾向，由臺灣基隆地方法院檢察署檢察官以87 年度
    偵字第 3118 號為不起訴處分確定。復因施用第二級毒品案
    件，經送觀察、勒戒後，認有繼續施用毒品之傾向，經本院
    裁定令入戒治處所施以強制戒治，於民國（下同）91年12月
    31日戒治期滿執行完畢，經本院以90年度基簡字第198號判
    決判處有期徒刑6月確定；再因施用第一、二級毒品案件，
    經本院以91年度訴字第558號判決判處應執行有期徒刑10月
    確定，上開2罪接續執行，於95年12月12日縮刑期滿執行完
    畢。又因施用第一、二級毒品案件，經臺灣高等法院以96年
    度上訴字第2981號判決判處應執行有期徒刑5月確定；另因
    施用第一、二級毒品案件，經本院以96年度訴字第975號判
    決判處應執行有期徒刑1年確定；復再因施用第一、二級毒
    品案件，經本院以96年度訴字第966號判決判處應執行有期
    徒刑1年2月確定；復又因施用第一、二級毒品案件，經本院
    以97年度訴字第89號判決判處應執行有期徒刑9月確定，於
    99年2月10日縮短刑期假釋出監，現仍在假釋期間。
二、詎其猶不知悔改戒除毒癮，復基於施用第一級毒品海洛因及
    第二級毒品安非他命之犯意，於99年4月19日中午某時，在
    基隆市○○區○○路12巷3-5號住處，先將安非他命置入玻
    璃球吸食器，施用安非他命1次，約隔30分鐘許，在同一地
    點，將海洛因摻在香菸內點燃後吸食之方式，施用第一級毒
    品海洛因1次。嗣於同年4月21日晚上9時45分許，在基隆市
    中山區○○○路、健民街口，因形跡可疑為警盤查時，查獲
    其持有第一級毒品海洛因1包（驗餘淨重1.03公克），經其
    同意採集尿液送驗後，結果呈安非他命、甲基安非他命及嗎
    啡之陽性反應，而查悉上情。
三、案經基隆市警察局第分四局報告臺灣基隆地方法院檢察署檢
    察官偵查起訴。
    理  由
壹、程序事項
    本件被告甲○○所犯者非為死刑、無期徒刑、最輕本刑為 3
    年以上有期徒刑之罪或高等法院管轄第一審案件，其於準備
    程序進行中，先就被訴事實為有罪之陳述，經告知其簡式審
    判程序之旨，並聽取公訴人、被告之意見後，本院業已依刑
    事訴訟法第 273 條之 1 第 1 項之規定，裁定由受命法官
    獨任以簡式審判程序進行本案之審理。是依刑事訴訟法第
    273 條之 2 之規定，本件之證據調查，即不受同法第 159
    條第 1 項、第 161 條之 2、第 161 條之 3、第 163 條之
    1 及第 164 條至第 170 條規定之限制。
貳、實體事項
一、上揭事實，業據被告於本院準備程序及審理時坦承在卷，且
    其為警查獲後於99年4月21日22時40分許所採集之尿液經送
    驗結果，呈甲基安非他命、安非他命、嗎啡之陽性反應，此
    有99年5月5日台灣尖端先進科技醫藥股份有限公司出具之濫
    用藥物檢驗報告1紙附卷可稽，並有扣案之海洛因1包（驗餘
    淨重1.03公克）足資佐證。足見被告自白與事實相符，其因
    施用毒品案件，經裁定觀察勒戒、強制戒治，5年內再犯施
    用毒品案件，亦有臺灣高等法院被告前案紀錄表附卷足佐。
    綜上，本案事證明確，被告再犯施用第一級、第二級毒品之
    犯行，堪可認定，應依法論科。
二、論罪科刑：
(一)、查海洛因、安非他命分係毒品危害防制條例第2條第2項第1
    款、第2款所定之第一級、第二級毒品，被告於施用毒品後
    5 年以內，再犯施用毒品案件，本件施用第一級毒品海洛因
    、第二級毒品安非他命之行為，係犯毒品危害防制條例第
    10條第1項、第2項之施用第一級、第二級毒品罪。被告持有
    第一級毒品海洛因及第二級毒品安非他命之低度行為，應為
    施用第一級、第二級毒品之高度行為所吸收，不另論罪。其
    所犯上開2罪，犯意各別，行為不同，應予分論併罰。又其
    前曾受如事實欄所示之有期徒刑執行完畢，此有臺灣高等法
    院被告前案紀錄表在卷可按，其於有期徒刑執行完畢後之5
    年內，故意再犯本件有期徒刑以上之罪，為累犯，其所犯上
    開2罪，均應依刑法第47條第1項加重其刑。
(二)、爰審酌被告犯罪之動機、曾有施用毒品之前科仍不知戒除，
    惟犯罪後坦承犯行，且所犯之施用毒品犯行乃戕害自己身心
    健康，並未危及他人等一切情狀，分別量處如主文所示之刑
    ，併定其應執行之刑。扣案之海洛因1包（驗餘淨重 1.03
    公克），被告供稱為其所有，係施用後剩餘的，經檢測試劑
    盒試劑初步檢驗結果，呈嗎啡、海洛因反應，此有基隆市警
    察局第四分局查獲毒品危害防制條例案毒品初步鑑驗報告書
    在卷可參（見99年度偵字第2076號卷第12頁），經送法務部
    調查局鑑定，確含有第一級毒品海洛因之成分，此有99年5
    月14日調科壹字第09923010760號法務部調查局濫用藥物實
    驗室鑑定書（見同上偵卷第80頁）在卷可稽，併同難以析離
    之包裝袋，爰依毒品危害防制條例第18條第1項宣告沒收銷
    燬之。
三、據上論斷，應依刑事訴訟法第273條之1、第299條第1項前段
    ，毒品危害防制條例第23條第2項、第10條第1項、第2項、
    第18條第1項，刑法第11條前段、第47條第1項、第51條第5
    款，判決如主文。
本案經檢察官乙○○到庭執行職務。
中    華    民    國    99    年    6    月    30    日
                  刑事第二庭法  官  陳伯厚
以上正本證明與原本無異。
如不服本判決應於收受送達後10日內向本院提出上訴書狀，並應
敘述具體理由；其未敘述上訴理由者，應於上訴期間屆滿後20日
內向本院補提理由書(均須按他造當事人之人數附繕本)「切勿逕
送上級法院」。
中    華    民    國    99    年    6     月    30    日
                            書記官  王惠萍
附錄論罪法條：
毒品危害防制條例第10條
施用第一級毒品者，處 6 月以上 5 年以下有期徒刑。
施用第二級毒品者，處 3 年以下有期徒刑。

司法院資訊處製作；財團法人民間司法改革基金會備份。
